---
title: "Historique_referentiels"
output: html_document
author: "Marie"
date: "2024-02-28"
editor_options: 
  markdown: 
    wrap: 72
---
# A MODIFIER

Ce document a pour but de mettre à jour les référentiels extraits de la
calculette shogun grâce aux fichiers déposés sur Resana par la DRFIP.

# Environnement de travail

```{r}
library(aws.s3)
#install.packages("readxl")
library(readxl)
#install.packages("readODS")
library(readODS)
library(dplyr)
library(stringr)
library(dplyr)
```

# 1. Programmes

## 1.1. Importation des données

### Calculette shogun

```{r}
BUCKET <- "marieguibert2"
FILE_KEY_S3 <- "202402-MAJ_Referentiels/Calculette_Chorus_2024-02-27.xlsx"

shogun_prog <- 
  aws.s3::s3read_using(
    FUN = readxl::read_excel, 
    sheet = "03 - Programmes",
    skip = 8,
    col_types = c("text", "text", "text", "text", "date", "date", "text", "text"),
    object = FILE_KEY_S3,
    bucket = BUCKET,
    opts = list("region" = "")
  )

head(shogun_prog)
```

```{r}
dim(shogun_prog)
```

On dispose de 352 programmes pour la calculette de shogun en date du
27/02/2024

On remarque un "problème" :

```{r}
length(unique(shogun_prog$`Code Programme`))
```

```{r}
length(unique(shogun_prog$Intitulé))
```

On a bien 352 id différents mais seulement 222 intitulés différents

### DRFIP

```{r}
FILE_KEY_S3 <- "202402-MAJ_Referentiels/Fichiers_DRFIP/référentiel domaines fonctionnels 2024.ods"

prog_domaines_fonct <- 
  aws.s3::s3read_using(
    FUN = readODS::read_ods, 
    object = FILE_KEY_S3,
    bucket = BUCKET, 
    opts = list("region" = "")
  )

head(prog_domaines_fonct)
```

On retravaille le fichier pour :

\- avoir les mêmes colonnes que dans la calculette shogun

\- renommer les colonnes pour avoir les mêmes noms

\- garder les lignes où le code est de longueur 4 pour n'avoir que les
programmes

```{r}
prog <- prog_domaines_fonct %>% 
  rename("Code Programme" = "Domaine fonctionnel",
         "Intitulé" = "Texte esp. fcts",
         "Date validité Début" = "Valide à partir du",
         "Date validité Fin" = "Fin de validité") %>% 
  filter(!str_detect(`Code Programme`, "-"))

head(prog)
```

```{r}
dim(prog)
```

Suite à ces traitements, on obtient 370 programmes pour le fichier de la
DRFIP

```{r}
length(unique(prog$Intitulé))
```

On a 345 noms de programmes différents, cela va nous permettre de
compléter ceux qui se trouvent dans la calculette shogun

## 1.2. Comparaison des deux fichiers

On compare d'abord les noms de colonnes pour être sur qu'ils se
correspondent bien.

```{r}
cat("Noms de colonnes shogun : ", paste0(colnames(shogun_prog), collapse = "/"))
cat('\n')
cat("Noms de colonnes  DRFIP :",paste0(colnames(prog), collapse = "/"))
```

On réalise une jointure pour récupérer les programmes de shogun et ceux
de la drfip

-   On se base sur le code du programme pour la fusion

-   On conserve toutes les lignes du fichier shogun et toutes les lignes
    du fichier de la drfip

-   Pour voir quel Intitulé de programme garder, on ajoute des suffixes

```{r}
comp_prog <- merge(shogun_prog, prog, 
                   by = c("Code Programme"), 
                   all.x = T, all.y = T, 
                   suffixes = c('_shogun','_drfip'))
```

Modification des dates :

-   On ne garde pas la date de début de shogun car elle contient moins
    d'historique que celle de la drfip
-   On ne garde pas la date de fin de la drfip car elle est moins
    souvent actualisée

```{r}
comp_prog <- comp_prog %>% 
  select(-`Date validité Début_shogun`,  # suppression des colonnes
         -`Date validité Fin_drfip`) %>% 
  rename("Date validité Début" = "Date validité Début_drfip" ,  # renommage pour correspondre au fichier attendu
         "Date validité Fin" = "Date validité Fin_shogun")

head(comp_prog)
```

On fusionne les colonnes Intitulé_drfip avec Intitulé_shogun pour
obtenir une seule colonne **Intitulé**

Règle :

\- Par défaut on prend l'intitulé de shogun car il est plus complet\
- Si le nom est dupliqué pour l'intitulé shogun alors la première fois
on prend celui de shogun sinon on prend celui de la drfip\
- Si le nom n'est pas renseigné dans shogun alors on prend celui de la
DRFIP

```{r}
# Identifier les lignes avec des Intitulé_chorus répétées
duplicated_rows <- duplicated(comp_prog$Intitulé_shogun)

# Modifier la colonne Intitulé en fonction des conditions
comp_prog$Intitulé <- ifelse(duplicated_rows, comp_prog$Intitulé_drfip, comp_prog$Intitulé_shogun)

# Supprimer les colonnes devenues redondantes si nécessaire
comp_prog$Intitulé_shogun <- NULL
comp_prog$Intitulé_drfip <- NULL
```

## 1.3. Conclusion

On réorganise le tableau pour avoir les colonnes dans le même ordre que la calculette shogun

```{r}
comp_prog <- comp_prog %>% 
  select(Code, Sigle, `Code Programme`, Intitulé,
         `Date validité Début`, `Date validité Fin`, 
         Cree, Expiré)
head(comp_prog)
```

```{r}
dim(comp_prog)
```

On obtient 412 programmes au final (avec 352 au départ pour shogun)

```{r}
length(unique(comp_prog$Intitulé))
```

On obtient 348 noms différents, ce qui parait cohérent par rapport au
départ

## 1.4. Export du fichier actualisé

```{r}
FILE_KEY_OUT_S3 <- "202402-MAJ_Referentiels/Fichiers_traites/programmes_actualises.csv"
BUCKET_OUT <- "marieguibert2"

aws.s3::s3write_using(
    comp_prog,
    FUN = readr::write_csv, 
    object = FILE_KEY_OUT_S3,
    bucket = BUCKET_OUT,
    opts = list("region" = "")
)
```

# 2. Domaines fonctionnels

## 2.1. Importation des données

### Calculette shogun

```{r}
FILE_KEY_S3 <- "202402-MAJ_Referentiels/Calculette_Chorus_2024-02-27.xlsx"

shogun_domaines_fonct <- 
  aws.s3::s3read_using(
    FUN = readxl::read_excel, 
    sheet = "07 - Domaines Fonct. (DF)",
    skip = 8,
    col_types = c("text", "text", "text", "text", "text", "text","text", "text", "date", "date", "text", "text","text", "text"),
    object = FILE_KEY_S3,
    bucket = BUCKET,
    opts = list("region" = "")
  )
```

On renomme les colonnes pour savoir à quels codes les colonnes
correspondent

```{r}
shogun_domaines_fonct <- shogun_domaines_fonct %>% 
  rename("Code_min" = "Code...1", 
         "Code_prog" = "Code...3", 
         "Code" = "Code...5")
head(shogun_domaines_fonct)
```

```{r}
dim(shogun_domaines_fonct)
```

On a 2983 domaines fonctionnels dans la calculette shogun

### DRFIP

Le fichier a déjà été importé dans la section "Programmes"

-   Nous allons récupérer les domaines fonctionnels : les codes
    contenant un tiret
-   On renomme les colonnes pour avoir les mêmes noms

```{r}
domaines_fonct <- prog_domaines_fonct %>% 
  rename("Code" = "Domaine fonctionnel",
         "Intitulé" = "Texte esp. fcts",
         "Début" = "Valide à partir du",
         "Fin" = "Fin de validité") %>% 
  filter(str_detect(Code, "-"))
```

```{r}
head(domaines_fonct)
```

```{r}
dim(domaines_fonct)
```

On a 5310 domaines fonctionnels dans le fichier de la drfip

## 2.2. Comparaison des deux fichiers

On compare d'abord les noms de colonnes pour être sur qu'ils se
correspondent bien.

```{r}
cat("Noms de colonnes shogun : ", paste0(colnames(shogun_domaines_fonct), collapse = "/"))
cat('\n')
cat("Noms de colonnes  DRFIP :",paste0(colnames(domaines_fonct), collapse = "/"))
```

On fusionne les deux fichiers en se basant sur la colonne Code (Code du
domaine fonctionnel)

```{r}
comp_domaines_fonct <- merge(shogun_domaines_fonct, domaines_fonct, 
                             by = "Code", 
                             all.x = T, all.y = T, 
                             suffixes = c("_shogun", "_drfip"))
```

Modification des dates :

-   On ne garde pas la date de début de shogun car elle contient moins
    d'historique que celle de la drfip
-   On ne garde pas la date de fin de la drfip car elle est moins
    souvent actualisée

```{r}
comp_domaines_fonct <- comp_domaines_fonct %>% 
  select(-Début_shogun,  # suppression des colonnes
         -Fin_drfip) %>% 
  rename("Début" = "Début_drfip" ,  # renommage pour correspondre au fichier attendu
         "Fin" = "Fin_shogun")

head(comp_domaines_fonct)
```

On fusionne les colonnes Intitulé_drfip avec Intitulé_shogun pour
obtenir une seule colonne **Intitulé**

Règle :\
- Par défaut on prend l'intitulé de shogun car il est plus complet\
- Si le nom est dupliqué pour l'intitulé shogun alors la première fois
on prend celui de shogun sinon on prend celui de la drfip\
- Si le nom n'est pas renseigné dans shogun alors on prend celui de la
DRFIP

```{r}
# Identifier les lignes avec des Intitulé_chorus répétées
duplicated_rows <- duplicated(comp_domaines_fonct$Intitulé_shogun)

# Modifier la colonne Intitulé en fonction des conditions
comp_domaines_fonct$Intitulé <- ifelse(duplicated_rows,
                                       comp_domaines_fonct$Intitulé_drfip, 
                                       comp_domaines_fonct$Intitulé_shogun)

# Supprimer les colonnes devenues redondantes si nécessaire
comp_domaines_fonct$Intitulé_shogun <- NULL
comp_domaines_fonct$Intitulé_drfip <- NULL
```

## 2.3. Conclusion

On réorganise le tableau pour avoir les colonnes dans le même ordre que la calculette shogun

```{r}
comp_domaines_fonct <- comp_domaines_fonct %>% 
  select(Code_min, Sigle, Code_prog, Type, Code, Intitulé, Libellé, `Imputable ?`, 
         Début, Fin, `Créé cette année`, Expiré,
         `DF(s) Cible(s) pour l'année : 2024`,  `Missions parlementaires`)

head(comp_domaines_fonct)
```

```{r}
dim(comp_domaines_fonct)
```

On obtient 5541 lignes au lieu de 2794 dans la calculette shogun

## 2.4. Export du fichier actualisé

```{r}
FILE_KEY_OUT_S3 <- "202402-MAJ_Referentiels/Fichiers_traites/domaines_fonctionnels_actualises.csv"
BUCKET_OUT <- "marieguibert2"

aws.s3::s3write_using(
    comp_domaines_fonct,
    FUN = readr::write_csv, 
    object = FILE_KEY_OUT_S3,
    bucket = BUCKET_OUT,
    opts = list("region" = "")
)
```

# 3. Référentiels de programmation

## 3.1. Importation des données

### Calculette shogun

```{r}
FILE_KEY_S3 <- "202402-MAJ_Referentiels/Calculette_Chorus_2024-02-27.xlsx"

shogun_ref_prog <- 
  aws.s3::s3read_using(
    FUN = readxl::read_excel, 
    sheet = "08 - Activités (OS,OP,OB,ACT)",
    skip = 8,
    col_types = c("text", "text", "text", "text", "text", 
                  "text", "text", "text", "text", "text", 
                  "text", "text", "text", "text",
                  "text", "text", "text", "date", "date", "date", 
                  "text", "text", "text"),
    object = FILE_KEY_S3,
    bucket = BUCKET,
    opts = list("region" = "")
  )
```

On renomme les colonnes pour savoir à quels codes les colonnes
correspondent

```{r}
shogun_ref_prog <- shogun_ref_prog %>% 
  rename("Code_min" = "Code...1", 
         "Code_prog" = "Code...3", 
         "Code_OS" = "Code...4", 
         "Intitulé_OS" = "Intitulé...5",
         "Libellé_OS" = "Libellé...6",
         "Code_OP" = "Code...7", 
         "Intitulé_OP" = "Intitulé...8",
         "Libellé_OP" = "Libellé...9",         
         "Code_OB" = "Code...10", 
         "Intitulé_OB" = "Intitulé...11",
         "Libellé_OB" = "Libellé...12",
         "Code" = "Code...13", 
         "Intitulé" = "Intitulé...14",
         "Libellé" = "Libellé...15") 

head(shogun_ref_prog)
```

```{r}
dim(shogun_ref_prog)
```

On a 13150 référentiels de programmation dans la calculette shogun

### DRFIP

```{r}
FILE_KEY_S3 <- "202402-MAJ_Referentiels/Fichiers_DRFIP/référentiel programmes de financement 2024.ods"

ref_prog <- 
  aws.s3::s3read_using(
    FUN = readODS::read_ods, 
    object = FILE_KEY_S3,
    bucket = BUCKET,
    opts = list("region" = "")
  )

head(ref_prog)
```

On modifie les noms de colonnes pour avoir les mêmes que dans la
calculette

```{r}
ref_prog <- ref_prog %>% 
  rename("Code"= "Programme de financement", 
         "Intitulé"="Désignation",
         "Libellé"="Description", 
         "Début"="Valide à partir du", 
         "Fin" = "Fin de validité") %>% 
  select(-`Destination /  Action`) # colonne non incluse dans la calculette
```

```{r}
dim(ref_prog)
```

On a 36360 référentiels de programmation dans le fichier de la drfip

## 3.2. Comparaison des deux fichiers

On compare d'abord les noms de colonnes pour être sur qu'ils se
correspondent bien.

```{r}
cat("Noms de colonnes shogun : ", paste0(colnames(shogun_ref_prog), collapse = "/"))
cat('\n')
cat("Noms de colonnes  DRFIP :",paste0(colnames(ref_prog), collapse = "/"))
```

On fusionne les deux fichiers en se basant sur la colonne Code (Code du
domaine fonctionnel)

```{r}
comp_ref_prog <- merge(shogun_ref_prog, ref_prog, 
                             by = "Code", 
                             all.x = T, all.y = T, 
                             suffixes = c("_shogun", "_drfip"))
```

```{r}
head(comp_ref_prog)
```

Modification des dates :

-   On ne garde pas la date de début de shogun car elle contient moins
    d'historique que celle de la drfip
-   On ne garde pas la date de fin de la drfip car elle est moins
    souvent actualisée

```{r}
comp_ref_prog <- comp_ref_prog %>% 
  select(-Début_shogun,  # suppression des colonnes
         -Fin_drfip) %>% 
  rename("Début" = "Début_drfip" ,  # renommage pour correspondre au fichier attendu
         "Fin" = "Fin_shogun")

head(comp_ref_prog)
```

On fusionne les colonnes Intitulé_drfip avec Intitulé_shogun pour
obtenir une seule colonne **Intitulé** et de même pour les colonnes
libellé

Règle :\
- Par défaut on prend l'intitulé de shogun car les deux sont très
proches et les caractères spéciaux sont reconnus dans shogun

```{r}
comp_ref_prog$Intitulé <- comp_ref_prog$Intitulé_shogun

# Supprimer les colonnes devenues redondantes 
comp_ref_prog$Intitulé_shogun <- NULL
comp_ref_prog$Intitulé_drfip <- NULL
```
Pareil pour le libellé

```{r}
comp_ref_prog$Libellé <- comp_ref_prog$Libellé_shogun

# Supprimer les colonnes devenues redondantes 
comp_ref_prog$Libellé_shogun <- NULL
comp_ref_prog$Libellé_drfip <- NULL
```

## 3.3. Conclusion

On réorganise le tableau pour avoir les colonnes dans le même ordre que la calculette shogun

```{r}
comp_ref_prog <- comp_ref_prog %>% 
  select(2:13, Code, Intitulé, Libellé, `Domaine fonc. associé`, 
         `Recette ou Dépense`, Début, Expiration, Fin, `Créé cette année`, 
         Expiré, `Activité(s) Cible(s) pour l'année : 2024`)
head(comp_ref_prog)
```

```{r}
dim(comp_ref_prog)
```

On a à présent 36 380 référentiels de programmation alors que nous en
avions seulement 13150

## 3.4. Export du fichier actualisé

```{r}
FILE_KEY_OUT_S3 <- "202402-MAJ_Referentiels/Fichiers_traites/ref_prog_actualises.csv"
BUCKET_OUT <- "marieguibert2"

aws.s3::s3write_using(
    comp_ref_prog,
    FUN = readr::write_csv, 
    object = FILE_KEY_OUT_S3,
    bucket = BUCKET_OUT,
    opts = list("region" = "")
)
```


# 4. Centres de coûts

## 4.1. Importation des données

### Calculette shogun

```{r}
BUCKET <- "marieguibert2"
FILE_KEY_S3 <- "202402-MAJ_Referentiels/Calculette_Chorus_2024-02-27.xlsx"

shogun_centres_couts <- 
  aws.s3::s3read_using(
    FUN = readxl::read_excel, 
    sheet = "09 - Centres de coûts (CCOU)",
    skip = 8,
    col_types = c("text", "text", "text", "text", "text", "text","text", "date", "date", "text", "text"),
    object = FILE_KEY_S3,
    bucket = BUCKET,
    opts = list("region" = "")
  )

head(shogun_centres_couts)
```

On renomme pour avoir des noms de colonnes compréhensibles

```{r}
shogun_centres_couts <- shogun_centres_couts %>% 
  rename("Code_min" = "Code...1",
         "Code" = "Code...5")
```


```{r}
dim(shogun_centres_couts)
```

On a 19678 centres de coûts dans la calculette shogun


### DRFIP

```{r}
FILE_KEY_S3 <- "202402-MAJ_Referentiels/Fichiers_DRFIP/référentiel centres de coûts 2024.ods"

centres_couts <- 
  aws.s3::s3read_using(
    FUN = readODS::read_ods, 
    object = FILE_KEY_S3,
    bucket = BUCKET,
    opts = list("region" = "")
  )

head(centres_couts)
```

On retravaille le fichier pour :

\- avoir les mêmes colonnes que dans la calculette shogun

\- renommer les colonnes pour avoir les mêmes noms


```{r}
centres_couts <- centres_couts %>% 
  select(1:2) %>% 
  rename("Code"="Centre de coûts", 
         "Intitulé" = "Description")
head(centres_couts)
```

```{r}
dim(centres_couts)
```

Suite à ces traitements, on obtient 20210 centres de coûts pour le fichier de la
DRFIP

On remarque cependant un problème : on a des doublons (voir ci-dessous) : on décide de garder seulement la première ligne lorsque le code est duppliqué

```{r}
length(unique(centres_couts$Code))
```

```{r}
centres_couts <- centres_couts %>%
  distinct(Code, .keep_all = TRUE)

dim(centres_couts)
```

```{r}
centres_couts <- centres_couts %>% 
  distinct(Code, .keep_all = TRUE) # on se base sur le code pour les doublons

dim(centres_couts)
```

## 4.2. Comparaison des deux fichiers

On compare d'abord les noms de colonnes pour être sur qu'ils se
correspondent bien.

```{r}
cat("Noms de colonnes shogun : ", paste0(colnames(shogun_centres_couts), collapse = "/"))
cat('\n')
cat("Noms de colonnes  DRFIP :",paste0(colnames(centres_couts), collapse = "/"))
```

On fusionne les deux fichiers en se basant sur la colonne Code (Code du
domaine fonctionnel)

```{r}
comp_centres_couts <- merge(shogun_centres_couts, centres_couts,
                            by = "Code",
                            all.x = T, all.y = T, 
                            suffixes = c("_shogun", "_drfip"))
```

```{r}
head(comp_centres_couts)
```

On fusionne les colonnes Intitulé_drfip avec Intitulé_shogun pour
obtenir une seule colonne **Intitulé**

Règle :\
- Par défaut on prend l'intitulé de shogun car il est plus complet\
- Si l'intitulé shogun n'est pas renseigné alors on prend celui de la drfip

```{r}
comp_centres_couts$Intitulé <- ifelse(!is.na(comp_centres_couts$Intitulé_shogun), 
                                 comp_centres_couts$Intitulé_shogun, 
                                 comp_centres_couts$Intitulé_drfip)

# On supprime les colonnes inutiles
comp_centres_couts$Intitulé_drfip <- NULL
comp_centres_couts$Intitulé_shogun <- NULL

```

## 4.3. Conclusion

On réorganise le tableau pour avoir les colonnes dans le même ordre que la calculette shogun

```{r}
comp_centres_couts <- comp_centres_couts %>% 
  select(2:4, `Code département`, Code, Intitulé, 6:10)
head(comp_centres_couts)
```


```{r}
dim(comp_centres_couts)
```

On obtient 20289 centres de couts au lieu de 19 678 dans la calculette




## 4.4. Export du fichier actualisé

```{r}
FILE_KEY_OUT_S3 <- "202402-MAJ_Referentiels/Fichiers_traites/centres_couts_actualises.csv"
BUCKET_OUT <- "marieguibert2"

aws.s3::s3write_using(
    comp_centres_couts,
    FUN = readr::write_csv, 
    object = FILE_KEY_OUT_S3,
    bucket = BUCKET_OUT,
    opts = list("region" = "")
)
```
