---
title: "Historique_referentiels"
output: html_document
author: "Marie"
date: "2024-02-28"
---

Ce document a pour but de mettre à jour les référentiels extraits de la calculette shogun grâce aux fichiers déposés sur Resana par la DRFIP. 

# Programmes

## Importation des données 

### Calculette shogun

```{r}
library(aws.s3)
#install.packages("readxl")
library(readxl)

BUCKET <- "marieguibert2"
FILE_KEY_S3 <- "202402 - MAJ Référentiels/Calculette_Chorus_2024-02-27.xlsx"

shogun_prog <- 
  aws.s3::s3read_using(
    FUN = readxl::read_excel, 
    sheet = "03 - Programmes",
    skip = 8,
    object = FILE_KEY_S3,
    bucket = BUCKET,
    opts = list("region" = "")
  )

head(shogun_prog)
```


### DRFIP

```{r}
#install.packages("readODS")
library(readODS)

FILE_KEY_S3 <- "202402 - MAJ Référentiels/Fichiers DRFIP/référentiel programmes de financement 2024.ods"

prog_domaines_fonct <- 
  aws.s3::s3read_using(
    FUN = readODS::read_ods, 
    object = FILE_KEY_S3,
    bucket = BUCKET,
    opts = list("region" = "")
  )

head(prog_domaines_fonct)
```

On retravaille le fichier pour :
- garder les lignes où le code est de longueur 4 pour n'avoir que les programmes
- avoir les mêmes colonnes que dans la calculette shogun 
- renommer les colonnes pour avoir les mêmes noms

```{r}
library(dplyr)

prog <- prog_domaines_fonct %>% 
  select(1,3:5) %>% 
  rename("Code Programme" = "Programme de financement",
         "Intitulé" = "Description",
         "Date validité Début" = "Valide à partir du",
         "Date validité Fin" = "Fin de validité") %>% 
  filter(nchar(`Code Programme`) == 4)

head(prog)
  
```


## Comparaison des deux fichiers

```{r}
BUCKET <- "marieguibert2"
FILE_KEY_S3 <- "202402 - MAJ Référentiels/Historique/xlsxCalculette_Chorus_2019-12-01.xlsx"

prog <- 
  aws.s3::s3read_using(
    FUN = readxl::read_excel
    object = FILE_KEY_S3,
    bucket = BUCKET,
    opts = list("region" = "")
  )

prog <- prog %>% 
  select(-1)
```

## Conclusion


## Export du fichier actualisé

```{r}
BUCKET_OUT = "marieguibert2"
FILE_KEY_OUT_S3 = "202402 - MAJ Référentiels/.....csv"

aws.s3::s3write_using(
    df,
    FUN = readr::write_csv,
    object = FILE_KEY_OUT_S3,
    bucket = BUCKET_OUT,
    opts = list("region" = "")
)
```

# Domaines fonctionnels

## Importation des données


## Comparaison des deux fichiers


## Conclusion


## Export du fichier actualisé

# Référentiels de programmation

## Importation des données


## Comparaison des deux fichiers


## Conclusion


## Export du fichier actualisé


# Centres de coûts


## Importation des données


## Comparaison des deux fichiers


## Conclusion


## Export du fichier actualisé
