---
title: "Historique des centres de couts"
output: html_document
date: "2024-03-15"
---


# Comparaison des centres de couts

```{r message = FALSE}
library(tidyverse)
```


## Année 2022

On importe d'abord les données de la calculette actualisée de cette année

```{r warning = FALSE}
BUCKET <- "marieguibert2"
FILE_KEY_S3 <- "202402-MAJ_Referentiels/Fichiers_traites/Calculette_Chorus_2024-02-07_actualisee.xlsx"

centres_couts <- 
  aws.s3::s3read_using(
    FUN = readxl::read_excel,
    sheet = "09 - Centres de coûts (CCOU)",
    skip = 8,
    col_types = c("text", "text", "text", "text", "text", "text","text", "date", "date", "text", "text"),
    object = FILE_KEY_S3,
    bucket = BUCKET,
    opts = list("region" = "")
  )
```

On renomme le fichier pour avoir des noms de colonnes corrects

```{r}
centres_couts <- centres_couts %>% 
  rename("Code_min" = "Code...1", 
         "Code" = "Code...5")
```

On reformate les dates au format JJ-MM-AAAA:

```{r}
centres_couts$`Date de Début` <- format(centres_couts$`Date de Début`, "%d-%m-%Y")
centres_couts$`Date de Fin` <- format(centres_couts$`Date de Fin`, "%d-%m-%Y")

head(centres_couts, 10)
```

On importe à présent le fichier de 2022 :

On importe d'abord les données de la calculette de 2022

```{r warning = FALSE}
FILE_KEY_S3 <- "202402-MAJ_Referentiels/Historique/xlsxCalculette_Chorus_2022-12-01.xlsx"


centres_couts2022 <- 
  aws.s3::s3read_using(
    FUN = readxl::read_excel,
    sheet = "09 - Centres de coûts (CCOU)",
    skip = 8,
    col_types = c("text", "text", "text", "text", "text", "text","text", "date", "date", "text", "text"),
    object = FILE_KEY_S3,
    bucket = BUCKET,
    opts = list("region" = "")
  )
```

On renomme le fichier pour avoir des noms de colonnes corrects

```{r}
centres_couts2022 <- centres_couts2022 %>% 
  rename("Code_min" = "Code...1", 
         "Code" = "Code...5")
```

On reformate les dates au format JJ-MM-AAAA:

```{r}
centres_couts2022$`Date de Début` <- format(centres_couts2022$`Date de Début`, "%d-%m-%Y")
centres_couts2022$`Date de Fin` <- format(centres_couts2022$`Date de Fin`, "%d-%m-%Y")

head(centres_couts, 10)
```

### Analyse des référentiels

On analyse si notre référentiel est complet par rapport à 2019

```{r}
length(intersect(centres_couts2022$Code, centres_couts$Code)) # Nombre de centres de couts en commun
length(setdiff(centres_couts2022$Code, centres_couts$Code)) # Nombre de centres de couts différents
```

On remarque 12 centres de couts avec des codes différents entre les deux fichiers

On extrait ces 12 programmes afin de les identifier

```{r}
codes_manquants <- setdiff(centres_couts2022$Code, centres_couts$Code)
resultats_diff <- centres_couts2022[centres_couts2022$Code %in% codes_manquants,]
resultats_diff
```

```{r}
length(intersect(centres_couts2022$Intitulé, centres_couts$Intitulé)) # Nombre de programmes en commun
length(setdiff(centres_couts2022$Intitulé, centres_couts$Intitulé)) # Nombre de programmes différents
```


Cependant, on a 785 intitulés différents. Cela signifie que certains centres de couts ont été renommés ou complétés : on décide donc de garder les noms les plus récents pour avoir la dénomination la plus à jour possible


### Mise à jour du référentiel        

On fait une jointure sur le code programme pour mettre à jour le référentiel des programmes.\
On conserve bien les informations présentes dans les deux fichiers.

```{r}
centres_coutsv1 <- merge(centres_couts, centres_couts2022, by = "Code", suffixes = c("2024", "2022"), all.y = T, all.x = T)
head(centres_coutsv1)
```

```{r}
dim(centres_couts); dim(centres_couts2022); dim(centres_coutsv1)
```

On remarque qu'on a bien ajouté les 13 centres de couts manquants

Nous allons maintenant nettoyer notre fichier :
- Si le nom est renseigné dans Intitulé2024 alors : on conserve cet intitulé + on renseigne 2024 dans la colonne annee + on conserve le code (ministère) et le sigle de 2024
- Si le nom est pas renseigné : on prend l'intitulé de 2022 + on renseigne 2022 dans la colonne année + on conserve le sigle et le code (ministère) de 2022


```{r}
# On récupère tous les noms de colonnes finissant par 2022 ou 2024
colonnes <- grep("2022$|2024$", names(centres_coutsv1), value = TRUE)

# Parcours de chaque colonne à remplir
for (col in colonnes) {
  
  colonne_cible <- sub("2022$|2024$", "", col)
  
  # Remplissez les valeurs manquantes dans la colonne cible en utilisant les valeurs correspondantes
  centres_coutsv1[[colonne_cible]] <- ifelse(is.na(centres_coutsv1[[paste0(colonne_cible, "2024")]]),
                                 centres_coutsv1[[paste0(colonne_cible, "2022")]],
                                 centres_coutsv1[[paste0(colonne_cible, "2024")]])
}

# Suppression des colonnes se terminant par "2022" ou "2024"
centres_coutsv1 <- centres_coutsv1[, !grepl("2022$|2024$", names(centres_coutsv1))]
```

Vérification :

```{r}
dim(centres_coutsv1)
```

```{r}
head(centres_coutsv1)
```

## Année 2021

### Importation des données 

Les données de la calculette 2022 sont déjà importées et nous allons à présent nous baser sur le fichier le plus à jour (progv1)

On importe les données de la calculette de 2021

```{r warning = FALSE}
FILE_KEY_S3 <- "202402-MAJ_Referentiels/Historique/xlsxCalculette_Chorus_2021-12-01.xlsx"

centres_couts2021 <- 
  aws.s3::s3read_using(
    FUN = readxl::read_excel,
    sheet = "09 - Centres de coûts (CCOU)",
    skip = 8,
    col_types = c("text", "text", "text", "text", "text", "text","text", "date", "date", "text", "text"),
    object = FILE_KEY_S3,
    bucket = BUCKET,
    opts = list("region" = "")
  )
```

On renomme le fichier pour avoir des noms de colonnes corrects

```{r}
centres_couts2021 <- centres_couts2021 %>% 
  rename("Code_min" = "Code...1", 
         "Code" = "Code...5")
```

On reformate les dates au format JJ-MM-AAAA:

```{r}
centres_couts2021$`Date de Début` <- format(centres_couts2021$`Date de Début`, "%d-%m-%Y")
centres_couts2021$`Date de Fin` <- format(centres_couts2021$`Date de Fin`, "%d-%m-%Y")

head(centres_couts2021, 10)
```


### Analyse des référentiels

On analyse si notre référentiel est complet par rapport à 2021

```{r}
length(intersect(centres_couts2021$Code, centres_coutsv1$Code)) # Nombre de programmes en commun
length(setdiff(centres_couts2021$Code, centres_coutsv1$Code)) # Nombre de programmes différents
```

On remarque que le fichier mis à jour contient tous les programmes de 2022 et de 2020.

## Année 2020

## Année 2019

# Export du fichier actualisé

```{r}
FILE_KEY_OUT_S3 <- "202402-MAJ_Referentiels/Historique/centres_couts_actualises.csv"
BUCKET_OUT <- "marieguibert2"

aws.s3::s3write_using(
    centres_coutsv1,
    FUN = readr::write_csv, 
    object = FILE_KEY_OUT_S3,
    bucket = BUCKET_OUT,
    opts = list("region" = "")
)
```

# Export des programmes manquants

```{r}
FILE_KEY_OUT_S3 <- "202402-MAJ_Referentiels/Historique/centres_couts_manquants.csv"
BUCKET_OUT <- "marieguibert2"

aws.s3::s3write_using(
    resultats_diff,
    FUN = readr::write_csv, 
    object = FILE_KEY_OUT_S3,
    bucket = BUCKET_OUT,
    opts = list("region" = "")
)
```

