---
title: "Historique des domaines fonctionnels"
output: html_document
date: "2024-03-26"
---

# Comparaison des domaines fonctionnels

```{r message = FALSE}
library(tidyverse)
```

## Année 2022

On importe d'abord les données de la calculette actualisée de cette année

```{r warning = FALSE}
BUCKET <- "marieguibert2"
FILE_KEY_S3 <- "202402-MAJ_Referentiels/Calculette_Chorus_2024-02-07_actualiseev2.xlsx"

dom_fonct <- 
  aws.s3::s3read_using(
    FUN = readxl::read_excel,
    sheet = "07 - Domaines Fonct. (DF)",
    skip = 8,
    col_types = c("text", "text", "text", "text", "text", "text","text", "text", "date", "date", "text", "text","text", "text"),
    object = FILE_KEY_S3,
    bucket = BUCKET,
    opts = list("region" = "")
  )
head(dom_fonct)
```

On renomme le fichier pour avoir des noms de colonnes corrects

```{r}
dom_fonct <- dom_fonct %>% 
  rename("Code_min" = "Code...1", 
         "Code_prog" = "Code...3", 
         "Code" = "Code...5")
```

On reformate les dates au format JJ-MM-AAAA:

```{r}
dom_fonct$Début <- format(dom_fonct$Début, "%d-%m-%Y")
dom_fonct$Fin <- format(dom_fonct$Fin, "%d-%m-%Y")

head(dom_fonct)
```

On importe à présent le fichier de 2022 :

```{r warning = FALSE}
FILE_KEY_S3 <- "202402-MAJ_Referentiels/Historique/xlsxCalculette_Chorus_2022-12-01.xlsx"


dom_fonct2022 <- 
  aws.s3::s3read_using(
    FUN = readxl::read_excel,
    sheet = "07 - Domaines Fonct. (DF)",
    skip = 8,
    col_types = c("text", "text", "text", "text", "text", "text","text", "date", "date", "text", "text","text", "text"),
    object = FILE_KEY_S3,
    bucket = BUCKET,
    opts = list("region" = "")
  )

head(dom_fonct2022)
```

On renomme le fichier pour avoir des noms de colonnes corrects

```{r}
dom_fonct2022 <- dom_fonct2022 %>% 
  rename("Code_min" = "Code...1", 
         "Code_prog" = "Code...3", 
         "Code" = "Code...5")
```

On reformate les dates au format JJ-MM-AAAA:

```{r}
dom_fonct2022$Début <- format(dom_fonct2022$Début, "%d-%m-%Y")
dom_fonct2022$Fin <- format(dom_fonct2022$Fin, "%d-%m-%Y")

head(dom_fonct2022)
```

### Analyse des référentiels

On analyse si notre référentiel est complet par rapport à 2022

```{r}
length(intersect(dom_fonct2022$Code,dom_fonct$Code)) # Nombre de domaines fonctionnels en commun
length(setdiff(dom_fonct2022$Code, dom_fonct$Code)) # Nombre de domaines fonctionnels différents
```

On remarque 210 domaines fonctionnels avec des codes différents entre les deux fichiers. 
On a 210 codes de 2022 qui ne sont pas dans notre fichier actuel

On extrait ces 210 domaines fonctionnels afin de les identifier :

```{r}
codes_manquants <- setdiff(dom_fonct2022$Code, dom_fonct$Code) # différence entre les codes de 2022 et la calculette actualisee
resultats_diff <- dom_fonct2022[dom_fonct2022$Code %in% codes_manquants,] # on récupère les codes correspondants dans le fichier de 2022
resultats_diff
```

```{r}
length(intersect(dom_fonct2022$Intitulé, dom_fonct$Intitulé)) # Nombre de domaines fonctionnels en commun
length(setdiff(dom_fonct2022$Intitulé, dom_fonct$Intitulé)) # Nombre de domaines fonctionnels différents
```

Cependant, on a 1731 intitulés différents. Cela signifie que certains centres de couts ont été renommés ou complétés : on décide donc de garder les noms les plus récents pour avoir la dénomination la plus à jour possible


### Mise à jour du référentiel        

On fait une jointure sur le code programme pour mettre à jour le référentiel des centres de couts.\
On conserve bien les informations présentes dans les deux fichiers.

```{r}
dom_fonctv1 <- merge(dom_fonct, dom_fonct2022, by = "Code", suffixes = c("2024", "2022"), all.y = T, all.x = T)
head(dom_fonctv1)
```

```{r}
dim(dom_fonct); dim(dom_fonct2022); dim(dom_fonctv1)
```

On remarque qu'on a bien ajouté les 210 domaines fonctionnels (5541 + 210 = 5751)


# A recommencer ici

Nous allons maintenant nettoyer notre fichier :


```{r}
# On récupère tous les noms de colonnes finissant par 2022 ou 2024
colonnes <- grep("2022$|2024$", names(centres_coutsv1), value = TRUE)

# Pour chaque colonne parmi celles finissant par 2022 ou 2024
for (col in colonnes) {
  
  colonne_cible <- sub("2022$|2024$", "", col) # on initialise le nom de la colonne (sans suffixe)
  
  
  # Le nom de la colonne correspond au nom dans 2022 ou 2024 à la fin
  centres_coutsv1[[colonne_cible]] <- ifelse(is.na(centres_coutsv1[[paste0(colonne_cible, "2024")]]), # pour chaque valeur manquante
                                 centres_coutsv1[[paste0(colonne_cible, "2022")]], # on prend la valeur de 2022
                                 centres_coutsv1[[paste0(colonne_cible, "2024")]]) # sinon on prend celle de 2024
}


# Suppression des colonnes se terminant par "2022" ou "2024" pour avoir un fichier propre
centres_coutsv1 <- centres_coutsv1[, !grepl("2022$|2024$", names(centres_coutsv1))]
```

Vérification :

```{r}
dim(centres_coutsv1)
```

```{r}
head(centres_coutsv1)
```

## Année 2021

### Importation des données 

Les données de la calculette 2022 sont déjà importées et nous allons à présent nous baser sur le fichier le plus à jour (progv1)

On importe les données de la calculette de 2021

```{r warning = FALSE}
FILE_KEY_S3 <- "202402-MAJ_Referentiels/Historique/xlsxCalculette_Chorus_2021-12-01.xlsx"

centres_couts2021 <- 
  aws.s3::s3read_using(
    FUN = readxl::read_excel,
    sheet = "09 - Centres de coûts (CCOU)",
    skip = 8,
    col_types = c("text", "text", "text", "text", "text", "text","text", "date", "date", "text", "text"),
    object = FILE_KEY_S3,
    bucket = BUCKET,
    opts = list("region" = "")
  )
```

On renomme le fichier pour avoir des noms de colonnes corrects

```{r}
centres_couts2021 <- centres_couts2021 %>% 
  rename("Code_min" = "Code...1", 
         "Code" = "Code...5")
```

On reformate les dates au format JJ-MM-AAAA:

```{r}
centres_couts2021$`Date de Début` <- format(centres_couts2021$`Date de Début`, "%d-%m-%Y")
centres_couts2021$`Date de Fin` <- format(centres_couts2021$`Date de Fin`, "%d-%m-%Y")

head(centres_couts2021)
```


### Analyse des référentiels

On analyse si notre référentiel est complet par rapport à 2021

```{r}
length(intersect(centres_couts2021$Code, centres_coutsv1$Code)) # Nombre de programmes en commun
length(setdiff(centres_couts2021$Code, centres_coutsv1$Code)) # Nombre de programmes différents
```

On remarque que le fichier mis à jour contient tous les centres de couts de 2022 et de 2020.

## Année 2020

### Importation des données 

Les données de la calculette 2022 sont déjà importées et nous allons à présent nous baser sur le fichier le plus à jour (centres_coutsv1)

On importe les données de la calculette de 2020

```{r warning = FALSE}
FILE_KEY_S3 <- "202402-MAJ_Referentiels/Historique/xlsxCalculette_Chorus_2020-12-01.xlsx"

centres_couts2020 <- 
  aws.s3::s3read_using(
    FUN = readxl::read_excel,
    sheet = "09 - Centres de coûts (CCOU)",
    skip = 8,
    col_types = c("text", "text", "text", "text", "text", "text","text", "date", "date", "text", "text"),
    object = FILE_KEY_S3,
    bucket = BUCKET,
    opts = list("region" = "")
  )
```


On renomme le fichier pour avoir des noms de colonnes corrects

```{r}
centres_couts2020 <- centres_couts2020 %>% 
  rename("Code_min" = "Code...1", 
         "Code" = "Code...5")
```

On reformate les dates au format JJ-MM-AAAA:

```{r}
centres_couts2020$`Date de Début` <- format(centres_couts2020$`Date de Début`, "%d-%m-%Y")
centres_couts2020$`Date de Fin` <- format(centres_couts2020$`Date de Fin`, "%d-%m-%Y")

head(centres_couts2020)
```


### Analyse des référentiels

On analyse si notre référentiel est complet par rapport à 2020

```{r}
length(intersect(centres_couts2020$Code, centres_coutsv1$Code)) # Nombre de cc en commun
length(setdiff(centres_couts2020$Code, centres_coutsv1$Code)) # Nombre de cc différents
```

On remarque que le fichier mis à jour contient tous les centres de couts de 2022 et de 2020.


## Année 2019

Les données de la calculette 2022 sont déjà importées et nous allons à présent nous baser sur le fichier le plus à jour (centres_coutsv1)

On importe les données de la calculette de 2019

```{r warning = FALSE}
FILE_KEY_S3 <- "202402-MAJ_Referentiels/Historique/xlsxCalculette_Chorus_2019-12-01.xlsx"

centres_couts2019 <- 
  aws.s3::s3read_using(
    FUN = readxl::read_excel,
    sheet = "09 - Centres de coûts (CCOU)",
    skip = 8,
    col_types = c("text", "text", "text", "text", "text", "text","text", "date", "date", "text", "text"),
    object = FILE_KEY_S3,
    bucket = BUCKET,
    opts = list("region" = "")
  )
```


On renomme le fichier pour avoir des noms de colonnes corrects

```{r}
centres_couts2019 <- centres_couts2019 %>% 
  rename("Code_min" = "Code...1", 
         "Code" = "Code...5")
```

On reformate les dates au format JJ-MM-AAAA:

```{r}
centres_couts2019$`Date de Début` <- format(centres_couts2019$`Date de Début`, "%d-%m-%Y")
centres_couts2019$`Date de Fin` <- format(centres_couts2019$`Date de Fin`, "%d-%m-%Y")

head(centres_couts2019, 10)
```


### Analyse des référentiels

On analyse si notre référentiel est complet par rapport à 2019

```{r}
length(intersect(centres_couts2019$Code, centres_coutsv1$Code)) # Nombre de programmes en commun
length(setdiff(centres_couts2019$Code, centres_coutsv1$Code)) # Nombre de programmes différents
```

Il manque un centre de couts qui était présent dans la calculette de 2019 donc on va le rajouter à notre référentiel. 

### Mise à jour du référentiel        

On fait une jointure sur le code programme pour mettre à jour le référentiel des programmes.\
On conserve bien les informations présentes dans les deux fichiers.

```{r}
centres_coutsv2 <- merge(centres_couts2019, centres_coutsv1, by = "Code", suffixes = c("v1", "2019"), all.y = T, all.x = T)
head(centres_coutsv2)
```

```{r}
dim(centres_coutsv1); dim(centres_couts2019); dim(centres_coutsv2)
```

On a bien ajouté le centre de coûts manquant (20 302 au lieu de 20 301)

Nettoyage du fichier :

```{r}
# On récupère tous les noms de colonnes finissant par 2019 ou v1
colonnes <- grep("2019$|v1$", names(centres_coutsv2), value = TRUE)

# Pour chaque colonne parmi celles finissant par v1 ou 2019
for (col in colonnes) {
  
  colonne_cible <- sub("2019$|v1$", "", col) # on initialise le nom de la colonne (sans suffixe)
  
  # Remplissez les valeurs manquantes dans la colonne cible en utilisant les valeurs correspondantes
  centres_coutsv2[[colonne_cible]] <- ifelse(is.na(centres_coutsv2[[paste0(colonne_cible, "v1")]]),
                                 centres_coutsv2[[paste0(colonne_cible, "2019")]],
                                 centres_coutsv2[[paste0(colonne_cible, "v1")]])
}

# Suppression des colonnes se terminant par "v1" ou "2019"
centres_coutsv2 <- centres_coutsv2[, !grepl("2019$|v1$", names(centres_coutsv2))]
```

```{r}
head(centres_coutsv2)
```

# Export du fichier actualisé

```{r}
FILE_KEY_OUT_S3 <- "202402-MAJ_Referentiels/Historique/centres_couts_actualises.csv"
BUCKET_OUT <- "marieguibert2"

aws.s3::s3write_using(
    centres_coutsv2,
    FUN = readr::write_csv, 
    object = FILE_KEY_OUT_S3,
    bucket = BUCKET_OUT,
    opts = list("region" = "")
)
```

# Export des programmes manquants

```{r}
FILE_KEY_OUT_S3 <- "202402-MAJ_Referentiels/Historique/centres_couts_manquants.csv"
BUCKET_OUT <- "marieguibert2"

aws.s3::s3write_using(
    resultats_diff,
    FUN = readr::write_csv, 
    object = FILE_KEY_OUT_S3,
    bucket = BUCKET_OUT,
    opts = list("region" = "")
)
```

