---
title: "Historique"
author: "Marie"
date: "2024-02-27"
output: html_document
---

# Comparaison des programmes 

## Année 2022

On importe d'abord les données de la calculette actualisée

```{r warning = FALSE}
BUCKET <- "marieguibert2"
FILE_KEY_S3 <- "202402-MAJ_Referentiels/Fichiers_traites/Calculette_Chorus_2024-02-07_actualisee.xlsx"

prog <- 
  aws.s3::s3read_using(
    FUN = readxl::read_excel,
    sheet = "03 - Programmes",
    skip = 8,
    col_types = c("text", "text", "text", "text", "date", "date", "text", "text"),
    object = FILE_KEY_S3,
    bucket = BUCKET,
    opts = list("region" = "")
  )
```

```{r}
prog$`Date validité Début` <- format(prog$`Date validité Début`, "%d-%m-%Y")
prog$`Date validité Fin` <- format(prog$`Date validité Fin`, "%d-%m-%Y")

head(prog, 10)
```

```{r}
FILE_KEY_S3 <- "202402-MAJ_Referentiels/Historique/xlsxCalculette_Chorus_2022-12-01.xlsx"

prog2022<- 
  aws.s3::s3read_using(
    FUN = readxl::read_excel,
    sheet = "03 - Programmes",
    skip = 8,
    object = FILE_KEY_S3,
    bucket = BUCKET,
    opts = list("region" = "")
  )

head(prog2022, 10)
```

### Analyse des référentiels

On analyse si notre référentiel est complet par rapport à 2019

```{r}
length(intersect(prog2022$`Code Programme`, prog$`Code Programme`)) # Nombre de programmes en commun
length(setdiff(prog2022$`Code Programme`, prog$`Code Programme`)) # Nombre de programmes différents
```

On remarque 13 programmes avec des codes différents entre les deux fichiers

```{r}
length(intersect(prog2022$Intitulé, prog$Intitulé)) # Nombre de programmes en commun
length(setdiff(prog2022$Intitulé, prog$Intitulé)) # Nombre de programmes différents
```


Cependant, on a 58 intitulés différents. Cela signifie que certains programmes ont été renommés ou complétés : on décide donc de garder les noms les plus récents pour avoir la dénomination la plus à jour possible


### Mise à jour du référentiel        

On fait une jointure sur le code programme pour mettre à jour le référentiel des programmes.\
On conserve bien les informations présentes dans les deux fichiers.

```{r}
progv1 <- merge(prog, prog2022, by = "Code Programme", suffixes = c("2024", "2022"),all.y = T, all.x = T)
head(progv1)
```

```{r}
dim(prog); dim(prog2022); dim(progv1)
```

On remarque qu'on a bien ajouté les 13 programmes manquants

Nous allons maintenant nettoyer notre fichier :
- Si le nom est renseigné dans Intitulé2024 alors : on conserve cet intitulé + on renseigne 2024 dans la colonne annee + on conserve le code (ministère) et le sigle de 2024
- Si le nom est pas renseigné : on prend l'intitulé de 2022 + on renseigne 2022 dans la colonne année + on conserve le sigle et le code (ministère) de 2022

```{r}
# Si le code 2024 n'est pas renseigné alors je prends celui de 2022
progv1$Code <- ifelse(is.na(progv1$Code2024),
                 progv1$Code2022, 
                 progv1$Code2024)
```

```{r}
# Si l'intitulé 2024 n'est pas renseigné alors je prends celui de 2022
progv1$Intitulé <- ifelse(is.na(progv1$Intitulé2024),
                 progv1$Intitulé2022, 
                 progv1$Intitulé2024)
                               
```

```{r}
# Si le sigle 2024 n'est pas renseigné alors je prends celui de 2019
progv1$Sigle <- ifelse(is.na(progv1$Sigle2024),
                 progv1$Sigle2022, 
                 progv1$Sigle2024)
```


```{r}
# Si on prend l'intitulé de 2024 alors l'année est égale à 2024 sinon 2019
progv1$annee <- ifelse(progv1$Intitulé == progv1$Intitulé2024 & 
                         (progv1$Intitulé2024 != "NA" | !is.na(progv1$Intitulé2024)),
                       "2024", NA)

# Mettre à jour la variable "annee" en fonction de l'intitulé de 2019
progv1$annee <- ifelse(is.na(progv1$annee) & 
                         progv1$Intitulé == progv1$Intitulé2022 & 
                         !is.na(progv1$Intitulé2022) & 
                         (progv1$Intitulé2024=="NA" | is.na(progv1$Intitulé2024)),
                       "2022", progv1$annee)
```


```{r}
library(dplyr)
progv1 <- progv1 %>% 
  select(Code, Sigle, `Code Programme`, Intitulé, 5:8, annee)
head(progv1)
```

## Année 2021

### Importation des données 

Les données de la calculette 2022 sont déjà importées et nous allons à présent nous baser sur le fichier le plus à jour (progv1)

On importe les données de la calculette de 2021

```{r}
FILE_KEY_S3 <- "202402-MAJ_Referentiels/Historique/xlsxCalculette_Chorus_2021-12-01.xlsx"

prog2021 <- 
  aws.s3::s3read_using(
    FUN = readxl::read_excel,
    sheet = "03 - Programmes",
    skip = 8,
    object = FILE_KEY_S3,
    bucket = BUCKET,
    opts = list("region" = "")
  )

head(prog2021, 10)
```

### Analyse des référentiels

On analyse si notre référentiel est complet par rapport à 2021

```{r}
length(intersect(prog2021$`Code Programme`, progv1$`Code Programme`)) # Nombre de programmes en commun
length(setdiff(prog2021$`Code Programme`, progv1$`Code Programme`)) # Nombre de programmes différents
```

On remarque que le fichier mis à jour contient tous les programmes de 2022 et de 2020.

## Année 2020

### Importation des données 

Les données de la calculette 2022 sont déjà importées et nous allons à présent nous baser sur le fichier le plus à jour (progv1)

On importe les données de la calculette de 2020

```{r}
FILE_KEY_S3 <- "202402-MAJ_Referentiels/Historique/xlsxCalculette_Chorus_2020-12-01.xlsx"

prog2020 <- 
  aws.s3::s3read_using(
    FUN = readxl::read_excel,
    sheet = "03 - Programmes",
    skip = 8,
    object = FILE_KEY_S3,
    bucket = BUCKET,
    opts = list("region" = "")
  )

head(prog2020, 10)
```

### Analyse des référentiels

On analyse si notre référentiel est complet par rapport à 2020

```{r}
length(intersect(prog2020$`Code Programme`, progv1$`Code Programme`)) # Nombre de programmes en commun
length(setdiff(prog2020$`Code Programme`, progv1$`Code Programme`)) # Nombre de programmes différents
```

On remarque que le fichier mis à jour contient tous les programmes de 2022 et de 2020.

## Année 2019

### Importation des données

Les données de la calculette 2022 sont déjà importées et nous allons à présent nous baser sur le fichier le plus à jour (progv1)

On importe les données de la calculette de 2019

```{r}
FILE_KEY_S3 <- "202402-MAJ_Referentiels/Historique/xlsxCalculette_Chorus_2019-12-01.xlsx"

prog2019 <- 
  aws.s3::s3read_using(
    FUN = readxl::read_excel,
    sheet = "03 - Programmes",
    skip = 8,
    object = FILE_KEY_S3,
    bucket = BUCKET,
    opts = list("region" = "")
  )

head(prog2019, 10)
```

### Analyse des référentiels

On analyse si notre référentiel est complet par rapport à 2019

```{r}
length(intersect(prog2019$`Code Programme`, progv1$`Code Programme`)) # Nombre de programmes en commun
length(setdiff(prog2019$`Code Programme`, progv1$`Code Programme`)) # Nombre de programmes différents
```

On remarque que le fichier mis à jour contient tous les programmes de 2022 et de 2019.

# Export du fichier actualisé

```{r}
FILE_KEY_OUT_S3 <- "202402-MAJ_Referentiels/Historique/Prog_actualises.csv"
BUCKET_OUT <- "marieguibert2"

aws.s3::s3write_using(
    progv1,
    FUN = readr::write_csv, 
    object = FILE_KEY_OUT_S3,
    bucket = BUCKET_OUT,
    opts = list("region" = "")
)
```