---
title: "Historique des domaines fonctionnels"
output: html_document
date: "2024-03-26"
---

# Comparaison des domaines fonctionnels

```{r message = FALSE}
library(tidyverse)
```

## Année 2022

### Importation des données

On importe d'abord les données de la calculette actualisée de cette année

```{r warning = FALSE}
BUCKET <- "marieguibert2"
FILE_KEY_S3 <- "202402-MAJ_Referentiels/Fichiers_traites/Calculette_Chorus_2024-02-27_actualisee.xlsx"

dom_fonct <- 
  aws.s3::s3read_using(
    FUN = readxl::read_excel,
    sheet = "07 - Domaines Fonct. (DF)",
    skip = 8,
    col_types = c("text", "text", "text", "text", "text", "text","text", "text", "date", "date", "text", "text","text", "text"),
    object = FILE_KEY_S3,
    bucket = BUCKET,
    opts = list("region" = "")
  )
head(dom_fonct)
```

On renomme le fichier pour avoir des noms de colonnes corrects

```{r}
dom_fonct <- dom_fonct %>% 
  rename("Code_min" = "Code...1", 
         "Code_prog" = "Code...3", 
         "Code" = "Code...5")
```

On reformate les dates au format JJ-MM-AAAA:

```{r}
dom_fonct$Début <- format(dom_fonct$Début, "%d-%m-%Y")
dom_fonct$Fin <- format(dom_fonct$Fin, "%d-%m-%Y")

head(dom_fonct)
```

On importe à présent le fichier de 2022 :

```{r warning = FALSE}
FILE_KEY_S3 <- "202402-MAJ_Referentiels/Historique/Calculette/xlsxCalculette_Chorus_2022-12-01.xlsx"


dom_fonct2022 <- 
  aws.s3::s3read_using(
    FUN = readxl::read_excel,
    sheet = "07 - Domaines Fonct. (DF)",
    skip = 8,
    col_types = c("text", "text", "text", "text", "text", "text","text", "date", "date", "text", "text","text", "text"),
    object = FILE_KEY_S3,
    bucket = BUCKET,
    opts = list("region" = "")
  )

head(dom_fonct2022)
```

On renomme le fichier pour avoir des noms de colonnes corrects

```{r}
dom_fonct2022 <- dom_fonct2022 %>% 
  rename("Code_min" = "Code...1", 
         "Code_prog" = "Code...3", 
         "Code" = "Code...5",
         "Missions parlementaires"="Mission Parlementaire")
```

On reformate les dates au format JJ-MM-AAAA:

```{r}
dom_fonct2022$Début <- format(dom_fonct2022$Début, "%d-%m-%Y")
dom_fonct2022$Fin <- format(dom_fonct2022$Fin, "%d-%m-%Y")

head(dom_fonct2022)
```

### Analyse des référentiels

On analyse si notre référentiel est complet par rapport à 2022

```{r}
length(intersect(dom_fonct2022$Code,dom_fonct$Code)) # Nombre de domaines fonctionnels en commun
length(setdiff(dom_fonct2022$Code, dom_fonct$Code)) # Nombre de domaines fonctionnels différents
```

On remarque 210 domaines fonctionnels avec des codes différents entre les deux fichiers. 
On a 210 codes de 2022 qui ne sont pas dans notre fichier actuel

On extrait ces 210 domaines fonctionnels afin de les identifier :

```{r}
codes_manquants <- setdiff(dom_fonct2022$Code, dom_fonct$Code) # différence entre les codes de 2022 et la calculette actualisee
resultats_diff <- dom_fonct2022[dom_fonct2022$Code %in% codes_manquants,] # on récupère les codes correspondants dans le fichier de 2022
resultats_diff
```

```{r}
length(intersect(dom_fonct2022$Intitulé, dom_fonct$Intitulé)) # Nombre de domaines fonctionnels en commun
length(setdiff(dom_fonct2022$Intitulé, dom_fonct$Intitulé)) # Nombre de domaines fonctionnels différents
```

Cependant, on a 1731 intitulés différents. Cela signifie que certains domaines fonctionnels ont été renommés ou complétés : on décide donc de garder les noms les plus récents pour avoir la dénomination la plus à jour possible


### Mise à jour du référentiel        

On fait une jointure sur le code programme pour mettre à jour le référentiel des domaines fonctionnels.\
On conserve bien les informations présentes dans les deux fichiers.

```{r}
dom_fonctv1 <- merge(dom_fonct, dom_fonct2022, by = "Code", suffixes = c("_2024", "_2022"), all.y = T, all.x = T)
head(dom_fonctv1)
```

```{r}
dim(dom_fonct); dim(dom_fonct2022); dim(dom_fonctv1)
```

On remarque qu'on a bien ajouté les 210 domaines fonctionnels (5541 + 210 = 5751)

Nous allons maintenant nettoyer notre fichier :

```{r}
# On récupère tous les noms de colonnes finissant par 2022 ou 2024
colonnes <- grep("_2022$|_2024$", names(dom_fonctv1), value = TRUE)

# Pour chaque colonne parmi celles finissant par 2022 ou 2024
for (col in colonnes) {
  
  colonne_cible <- sub("_2022$|_2024$", "", col) # on initialise le nom de la colonne (sans suffixe)
  
  
  # Le nom de la colonne correspond au nom dans 2022 ou 2024 à la fin
  dom_fonctv1[[colonne_cible]] <- ifelse(is.na(dom_fonctv1[[paste0(colonne_cible, "_2024")]]), # pour chaque valeur manquante
                                 dom_fonctv1[[paste0(colonne_cible, "_2022")]], # on prend la valeur de 2022
                                 dom_fonctv1[[paste0(colonne_cible, "_2024")]]) # sinon on prend celle de 2024
}


# Suppression des colonnes se terminant par "2022" ou "2024" pour avoir un fichier propre
dom_fonctv1 <- dom_fonctv1[, !grepl("_2022$|_2024$", names(dom_fonctv1))]
```

Vérification :

```{r}
dim(dom_fonctv1)
```

On supprime les colonnes qui ne sont pas présentes dans la calculette de 2024 (actualisee)

```{r}
dom_fonctv1 <- dom_fonctv1 %>% 
  select(-`DF(s) cible(s) pour 2019`)
```

```{r}
head(dom_fonctv1)
```

## Année 2021

### Importation des données 

Les données de la calculette 2022 sont déjà importées et nous allons à présent nous baser sur le fichier le plus à jour (dom_fonctv1)

On importe les données de la calculette de 2021

```{r warning = FALSE}
FILE_KEY_S3 <- "202402-MAJ_Referentiels/Historique/Calculette/xlsxCalculette_Chorus_2021-12-01.xlsx"

dom_fonct2021 <- 
  aws.s3::s3read_using(
    FUN = readxl::read_excel,
    sheet = "07 - Domaines Fonct. (DF)",
    skip = 8,
    col_types = c("text", "text", "text", "text", "text", "text","text", "date", "date", "text", "text","text", "text"),
    object = FILE_KEY_S3,
    bucket = BUCKET,
    opts = list("region" = "")
  )
```

On renomme le fichier pour avoir des noms de colonnes corrects

```{r}
dom_fonct2021 <- dom_fonct2021 %>% 
  rename("Code_min" = "Code...1", 
         "Code_prog" = "Code...3", 
         "Code" = "Code...5",
         "Missions parlementaires"="Mission Parlementaire")
```

On reformate les dates au format JJ-MM-AAAA:

```{r}
dom_fonct2021$Début <- format(dom_fonct2021$Début, "%d-%m-%Y")
dom_fonct2021$Fin <- format(dom_fonct2021$Fin, "%d-%m-%Y")

head(dom_fonct2021)
```


### Analyse des référentiels

On analyse si notre référentiel est complet par rapport à 2021

```{r}
length(intersect(dom_fonct2021$Code, dom_fonctv1$Code)) # Nombre de domaines fonctionnels en commun
length(setdiff(dom_fonct2021$Code, dom_fonctv1$Code)) # Nombre de domaines fonctionnels différents
```

On remarque que dans le fichier mis à jour avec les domaines fonctionnels de 2021 et 2024, il nous en manque encore 9 \
Nous allons donc mettre à jour le fichier une seconde fois


On extrait ces 9 domaines fonctionnels afin de les identifier :

```{r}
codes_manquants <- setdiff(dom_fonct2021$Code, dom_fonctv1$Code) # différence entre les codes de 2022 et la calculette actualisee
resultats_diff2 <- dom_fonct2021[dom_fonct2021$Code %in% codes_manquants,] # on récupère les codes correspondants dans le fichier de 2022
resultats_diff <- rbind(resultats_diff, resultats_diff2)
```

### Mise à jour du référentiel   

On fait une jointure sur le code programme pour mettre à jour le référentiel des domaines fonctionnels.\
On conserve bien les informations présentes dans les deux fichiers.

```{r}
dom_fonctv2 <- merge(dom_fonctv1, dom_fonct2021, by = "Code", suffixes = c("_v1", "_2021"), all.y = T, all.x = T)
head(dom_fonctv2)
```

```{r}
dim(dom_fonctv1); dim(dom_fonct2021); dim(dom_fonctv2)
```

On remarque qu'on a bien ajouté les 9 domaines fonctionnels (5751 + 9 = 5760)

Nous allons maintenant nettoyer notre fichier :

```{r}
# On récupère tous les noms de colonnes finissant par 2022 ou 2024
colonnes <- grep("_v1$|_2021$", names(dom_fonctv2), value = TRUE)

# Pour chaque colonne parmi celles finissant par 2022 ou 2024
for (col in colonnes) {
  
  colonne_cible <- sub("_2021$|_v1$", "", col) # on initialise le nom de la colonne (sans suffixe)
  
  
  # Le nom de la colonne correspond au nom dans 2022 ou 2024 à la fin
  dom_fonctv2[[colonne_cible]] <- ifelse(is.na(dom_fonctv2[[paste0(colonne_cible, "_v1")]]), # pour chaque valeur manquante
                                 dom_fonctv2[[paste0(colonne_cible, "_2021")]], # on prend la valeur de 2021
                                 dom_fonctv2[[paste0(colonne_cible, "_v1")]]) # sinon on prend celle de la v1
}


# Suppression des colonnes se terminant par "2022" ou "2024" pour avoir un fichier propre
dom_fonctv2 <- dom_fonctv2[, !grepl("_2021$|_v1$", names(dom_fonctv2))]
```

Vérification :

```{r}
dim(dom_fonctv2)
```
On supprime les colonnes qui ne sont pas présentes dans la calculette de 2024 (actualisee)

```{r}
dom_fonctv2 <- dom_fonctv2 %>% 
  select(-`DF(s) cible(s) pour 2019`)
```

```{r}
head(dom_fonctv2)
```


## Année 2020

### Importation des données 

Les données de la calculette 2022 sont déjà importées et nous allons à présent nous baser sur le fichier le plus à jour (centres_coutsv1)

On importe les données de la calculette de 2020

```{r warning = FALSE}
FILE_KEY_S3 <- "202402-MAJ_Referentiels/Historique/Calculette/xlsxCalculette_Chorus_2020-12-01.xlsx"

dom_fonct2020 <- 
  aws.s3::s3read_using(
    FUN = readxl::read_excel,
    sheet = "07 - Domaines Fonct. (DF)",
    skip = 8,
    col_types = c("text", "text", "text", "text", "text", "text","text", "date", "date", "text", "text","text", "text"),
    object = FILE_KEY_S3,
    bucket = BUCKET,
    opts = list("region" = "")
  )
```

On renomme le fichier pour avoir des noms de colonnes corrects

```{r}
dom_fonct2020 <- dom_fonct2020 %>% 
  rename("Code_min" = "Code...1", 
         "Code_prog" = "Code...3", 
         "Code" = "Code...5",
         "Missions parlementaires"="Mission Parlementaire")
```

On reformate les dates au format JJ-MM-AAAA:

```{r}
dom_fonct2020$Début <- format(dom_fonct2020$Début, "%d-%m-%Y")
dom_fonct2020$Fin <- format(dom_fonct2020$Fin, "%d-%m-%Y")

head(dom_fonct2020)
```


### Analyse des référentiels

On analyse si notre référentiel est complet par rapport à 2020

```{r}
length(intersect(dom_fonct2020$Code, dom_fonctv2$Code)) # Nombre de domaines fonctionnels en commun
length(setdiff(dom_fonct2020$Code, dom_fonctv2$Code)) # Nombre de domaines fonctionnels différents
```

On remarque que dans le fichier mis à jour avec les domaines fonctionnels de 2020 et 2024, il nous en manque encore 8 \
Nous allons donc mettre à jour le fichier une troisième fois

On extrait ces 8 domaines fonctionnels afin de les identifier :

```{r}
codes_manquants <- setdiff(dom_fonct2020$Code, dom_fonctv2$Code) # différence entre les codes de 2022 et la calculette actualisee
resultats_diff3 <- dom_fonct2020[dom_fonct2020$Code %in% codes_manquants,] # on récupère les codes correspondants dans le fichier de 2022
resultats_diffsup <- resultats_diff3
```

### Mise à jour du référentiel   

On fait une jointure sur le code programme pour mettre à jour le référentiel des domaines fonctionnels.\
On conserve bien les informations présentes dans les deux fichiers.

```{r}
dom_fonctv3 <- merge(dom_fonctv2, dom_fonct2020, by = "Code", suffixes = c("_v2", "_2020"), all.y = T, all.x = T)
head(dom_fonctv3)
```
```{r}
dim(dom_fonctv2); dim(dom_fonct2020); dim(dom_fonctv3)
```

On remarque qu'on a bien ajouté les 8 domaines fonctionnels (5760 + 8 = 5768)

Nous allons maintenant nettoyer notre fichier :

```{r}
# On récupère tous les noms de colonnes finissant par 2022 ou 2024
colonnes <- grep("_v2$|_2020$", names(dom_fonctv3), value = TRUE)

# Pour chaque colonne parmi celles finissant par 2022 ou 2024
for (col in colonnes) {
  
  colonne_cible <- sub("_2020$|_v2$", "", col) # on initialise le nom de la colonne (sans suffixe)
  
  
  # Le nom de la colonne correspond au nom dans 2022 ou 2024 à la fin
  dom_fonctv3[[colonne_cible]] <- ifelse(is.na(dom_fonctv3[[paste0(colonne_cible, "_v2")]]), # pour chaque valeur manquante
                                 dom_fonctv3[[paste0(colonne_cible, "_2020")]], # on prend la valeur de 2020
                                 dom_fonctv3[[paste0(colonne_cible, "_v2")]]) # sinon on prend celle de la v2
}


# Suppression des colonnes se terminant par "2022" ou "2024" pour avoir un fichier propre
dom_fonctv3 <- dom_fonctv3[, !grepl("_2020$|_v2$", names(dom_fonctv3))]
```

Vérification :

```{r}
dim(dom_fonctv3)
```
On supprime les colonnes qui ne sont pas présentes dans la calculette de 2024 (actualisee)

```{r}
dom_fonctv3 <- dom_fonctv3 %>% 
  select(-`DF(s) cible(s) pour 2020`)
```

```{r}
head(dom_fonctv3)
```

## Année 2019

### Importation des données

Les données de la calculette 2022 sont déjà importées et nous allons à présent nous baser sur le fichier le plus à jour (dom_fonctv3)

On importe les données de la calculette de 2019

```{r warning = FALSE}
FILE_KEY_S3 <- "202402-MAJ_Referentiels/Historique/Calculette/xlsxCalculette_Chorus_2019-12-01.xlsx"

dom_fonct2019 <- 
  aws.s3::s3read_using(
    FUN = readxl::read_excel,
    sheet = "07 - Domaines Fonct. (DF)",
    skip = 8,
    col_types = c("text", "text", "text", "text", "text", "text","text", "date", "date", "text", "text","text", "text"),
    object = FILE_KEY_S3,
    bucket = BUCKET,
    opts = list("region" = "")
  )
```
On renomme le fichier pour avoir des noms de colonnes corrects

```{r}
dom_fonct2019 <- dom_fonct2019 %>% 
  rename("Code_min" = "Code...1", 
         "Code_prog" = "Code...3", 
         "Code" = "Code...5",
         "Missions parlementaires"="Mission Parlementaire")
```

On reformate les dates au format JJ-MM-AAAA:

```{r}
dom_fonct2019$Début <- format(dom_fonct2019$Début, "%d-%m-%Y")
dom_fonct2019$Fin <- format(dom_fonct2019$Fin, "%d-%m-%Y")

head(dom_fonct2019)
```

### Analyse des référentiels

On analyse si notre référentiel est complet par rapport à 2019

```{r}
length(intersect(dom_fonct2019$Code, dom_fonctv3$Code)) # Nombre de domaines fonctionnels en commun
length(setdiff(dom_fonct2019$Code, dom_fonctv3$Code)) # Nombre de domaines fonctionnels différents
```

On remarque que dans le fichier mis à jour avec les domaines fonctionnels de 2019 et 2024, il nous en manque encore 4 \
Nous allons donc mettre à jour le fichier une dernière fois 

On extrait ces 4 domaines fonctionnels afin de les identifier :

```{r}
codes_manquants <- setdiff(dom_fonct2019$Code, dom_fonctv3$Code) # différence entre les codes de 2022 et la calculette actualisee
resultats_diff4 <- dom_fonct2019[dom_fonct2019$Code %in% codes_manquants,] # on récupère les codes correspondants dans le fichier de 2022

resultats_diff <- rbind(resultats_diff2, resultats_diff4)
```

### Mise à jour du référentiel        

On fait une jointure sur le code programme pour mettre à jour le référentiel des domaines fonctionnels.\
On conserve bien les informations présentes dans les deux fichiers.

```{r}
dom_fonctv4 <- merge(dom_fonctv3, dom_fonct2019, by = "Code", suffixes = c("_v3", "_2019"), all.y = T, all.x = T)
head(dom_fonctv4)
```

```{r}
dim(dom_fonctv3); dim(dom_fonct2019); dim(dom_fonctv4)
```

On remarque qu'on a bien ajouté les 8 domaines fonctionnels (5768 + 4 = 5772)

Nous allons maintenant nettoyer notre fichier :

```{r}
# On récupère tous les noms de colonnes finissant par 2022 ou 2024
colonnes <- grep("_v3$|_2019$", names(dom_fonctv4), value = TRUE)

# Pour chaque colonne parmi celles finissant par 2022 ou 2024
for (col in colonnes) {
  
  colonne_cible <- sub("_2019$|_v3$", "", col) # on initialise le nom de la colonne (sans suffixe)
  
  
  # Le nom de la colonne correspond au nom dans 2022 ou 2024 à la fin
  dom_fonctv4[[colonne_cible]] <- ifelse(is.na(dom_fonctv4[[paste0(colonne_cible, "_v3")]]), # pour chaque valeur manquante
                                 dom_fonctv4[[paste0(colonne_cible, "_2019")]], # on prend la valeur de 2020
                                 dom_fonctv4[[paste0(colonne_cible, "_v3")]]) # sinon on prend celle de la v3
}


# Suppression des colonnes se terminant par "2022" ou "2024" pour avoir un fichier propre
dom_fonctv4 <- dom_fonctv4[, !grepl("_2019$|_v3$", names(dom_fonctv4))]
```

Vérification :

```{r}
dim(dom_fonctv4)
```
On supprime les colonnes qui ne sont pas présentes dans la calculette de 2024 (actualisee)

```{r}
dom_fonctv4 <- dom_fonctv4 %>% 
  select(-`DF(s) cible(s) pour 2019`)
```

```{r}
head(dom_fonctv4)
```


# Export du fichier actualisé

On organise le fichier pour qu'il soit correct pour le futur import dans la calculette

```{r}
dom_fonctv4 <- dom_fonctv4 %>% 
  select("Code_min","Sigle", ,"Code_prog", "Type", "Intitulé", "Libellé", 
         "Imputable ?", "Début", "Fin", "Créé cette année", "Expiré", "DF(s) Cible(s) pour l'année : 2024", 
         "Missions parlementaires")
```

```{r}
FILE_KEY_OUT_S3 <- "202402-MAJ_Referentiels/Historique/domaines_fonctionnels_historique.csv"
BUCKET_OUT <- "marieguibert2"

aws.s3::s3write_using(
    dom_fonctv4,
    FUN = readr::write_csv, 
    object = FILE_KEY_OUT_S3,
    bucket = BUCKET_OUT,
    opts = list("region" = "")
)
```

# Export des programmes manquants

```{r}
FILE_KEY_OUT_S3 <- "202402-MAJ_Referentiels/Historique/domaines_fonctionnels_manquants.csv"
BUCKET_OUT <- "marieguibert2"

aws.s3::s3write_using(
    resultats_diff,
    FUN = readr::write_csv, 
    object = FILE_KEY_OUT_S3,
    bucket = BUCKET_OUT,
    opts = list("region" = "")
)
```

```{r}
FILE_KEY_OUT_S3 <- "202402-MAJ_Referentiels/Historique/domaines_fonctionnels_manquants2.csv"
BUCKET_OUT <- "marieguibert2"

aws.s3::s3write_using(
    resultats_diffsup,
    FUN = readr::write_csv, 
    object = FILE_KEY_OUT_S3,
    bucket = BUCKET_OUT,
    opts = list("region" = "")
)
```