---
title: "Historique des référentiels de programmation"
output: html_document
date: "2024-03-26"
---

# Comparaison des référentiels de programmation 

## Année 2022

### Importation des données

On importe d'abord les données de la calculette actualisée

```{r warning = FALSE}
BUCKET <- "marieguibert2"
FILE_KEY_S3 <- "202402-MAJ_Referentiels/Fichiers_traites/Calculette_Chorus_2024-02-27_actualisee.xlsx"

ref_prog <- 
  aws.s3::s3read_using(
    FUN = readxl::read_excel,
    sheet = "08 - Activités (OS,OP,OB,ACT)",
    skip = 8,
    col_types = c("text", "text", "text", "text", "text", 
                  "text", "text", "text", "text", "text", 
                  "text", "text", "text", "text", "date", "date", "date", 
                  "text", "text", "text"),
    object = FILE_KEY_S3,
    bucket = BUCKET,
    opts = list("region" = "")
  )
```

```{r}
head(ref_prog)
```

On renomme le fichier pour avoir des noms de colonnes corrects

```{r}
ref_prog <- ref_prog %>% 
  rename("Code_min" = "Code...1", 
         "Code_prog" = "Code...3",
         "Code_OS" = "Code...4", 
         "Intitule_OS" = "Intitulé...5",
         "Code_OP" = "Code...6", 
         "Intitule_OP" = "Intitulé...7",
         "Code_OB" = "Code...8", 
         "Intitule_OB" = "Intitulé...9",
         "Code" = "Code...10", 
         "Intitulé" = "Intitulé...11")
```


```{r}
ref_prog$Début <- format(ref_prog$Début , "%d-%m-%Y")
ref_prog$Expiration <- format(ref_prog$Expiration, "%d-%m-%Y")
ref_prog$Fin <- format(ref_prog$Fin, "%d-%m-%Y")

head(ref_prog, 10)
```

```{r}
FILE_KEY_S3 <- "202402-MAJ_Referentiels/Historique/Calculette/xlsxCalculette_Chorus_2022-12-01.xlsx"

ref_prog2022 <- 
  aws.s3::s3read_using(
    FUN = readxl::read_excel,
    sheet = "08 - Activités (OS,OP,OB,ACT)",
    skip = 8,
    col_types = c("text", "text", "text", "text", "text", 
                  "text", "text", "text", "text", "text", 
                  "text", "text", "text", "date", "date", "date", 
                  "text", "text", "text"),
    object = FILE_KEY_S3,
    bucket = BUCKET,
    opts = list("region" = "")
  )

head(ref_prog2022, 10)
```
On effectue les mêmes manipulations que précédemment pour avoir un fichier propre

n renomme le fichier pour avoir des noms de colonnes corrects

```{r}
ref_prog2022 <- ref_prog2022 %>% 
  rename("Code_min" = "Code...1", 
         "Code_prog" = "Code...3",
         "Code_OS" = "Code...4", 
         "Intitule_OS" = "Intitulé...5",
         "Code_OP" = "Code...6", 
         "Intitule_OP" = "Intitulé...7",
         "Code_OB" = "Code...8", 
         "Intitule_OB" = "Intitulé...9",
         "Code" = "Code...10", 
         "Intitulé" = "Intitulé...11")
```


```{r}
ref_prog2022$Début <- format(ref_prog2022$Début, "%d-%m-%Y")
ref_prog2022$Expiration <- format(ref_prog2022$Expiration, "%d-%m-%Y")
ref_prog2022$Fin <- format(ref_prog2022$Fin, "%d-%m-%Y")

head(ref_prog2022, 10)
```


### Analyse des référentiels

On analyse si notre référentiel est complet par rapport à 2022

```{r}
length(intersect(ref_prog2022$Code, ref_prog$Code)) # Nombre de référentiels de programmation en commun
length(setdiff(ref_prog2022$Code, ref_prog$Code)) # Nombre de référentiels de programmation différents
```

On remarque 5393 référentiels de programmation avec des codes différents entre les deux fichiers

On extrait ces 5393 référentiels de programmation afin de les identifier

```{r}
codes_manquants <- setdiff(ref_prog2022$Code, ref_prog$Code)
resultats_diff <- ref_prog2022[ref_prog2022$Code %in% codes_manquants,]
resultats_diff
```



```{r}
length(intersect(ref_prog2022$Intitulé, ref_prog$Intitulé)) # Nombre de référentiels de programmation en commun
length(setdiff(ref_prog2022$Intitulé, ref_prog$Intitulé)) # Nombre de référentiels de programmation différents
```


Cependant, on a 8794 intitulés différents. Cela signifie que certains programmes ont été renommés ou complétés : on décide donc de garder les noms les plus récents pour avoir la dénomination la plus à jour possible


### Mise à jour du référentiel        

On fait une jointure sur le code référentiels de programmation pour mettre à jour le référentiel des référentiels de programmation\
On conserve bien les informations présentes dans les deux fichiers.

```{r}
ref_progv1 <- merge(ref_prog, ref_prog2022, by = "Code", suffixes = c("_2024", "_2022"),all.y = T, all.x = T)
head(ref_progv1)
```

```{r}
dim(ref_prog); dim(ref_prog2022); dim(ref_progv1)
```

On remarque qu'on a bien ajouté les 5393 référentiels de programmation manquants (36 380 + 5 393 = 41 773)

Nous allons maintenant nettoyer notre fichier :

```{r}
# On récupère tous les noms de colonnes finissant par 2022 ou 2024
colonnes <- grep("_2022$|_2024$", names(ref_progv1), value = TRUE)

# Pour chaque colonne parmi celles finissant par 2022 ou 2024
for (col in colonnes) {
  
  colonne_cible <- sub("_2022$|_2024$", "", col) # on initialise le nom de la colonne (sans suffixe)
  
  
  # Le nom de la colonne correspond au nom dans 2022 ou 2024 à la fin
  ref_progv1[[colonne_cible]] <- ifelse(is.na(ref_progv1[[paste0(colonne_cible, "_2024")]]), # pour chaque valeur manquante
                                 ref_progv1[[paste0(colonne_cible, "_2022")]], # on prend la valeur de 2022
                                 ref_progv1[[paste0(colonne_cible, "_2024")]]) # sinon on prend celle de 2024
}


# Suppression des colonnes se terminant par "2022" ou "2024" pour avoir un fichier propre
ref_progv1 <- ref_progv1[, !grepl("_2022$|_2024$", names(ref_progv1))]
```

Vérification :

```{r}
dim(ref_progv1)
```

On supprime les colonnes qui ne sont pas présentes dans la calculette de 2024 (actualisee)

```{r}
ref_progv1 <- ref_progv1 %>% 
  select(-`Activité(s) cible(s) pour 2019`)
```

```{r}
head(ref_progv1)
```

## Année 2021

### Importation des données 

Les données de la calculette 2022 sont déjà importées et nous allons à présent nous baser sur le fichier le plus à jour (ref_progv1)

On importe les données de la calculette de 2021

```{r}
FILE_KEY_S3 <- "202402-MAJ_Referentiels/Historique/Calculette/xlsxCalculette_Chorus_2021-12-01.xlsx"

ref_prog2021 <- 
  aws.s3::s3read_using(
    FUN = readxl::read_excel,
    sheet = "08 - Activités (OS,OP,OB,ACT)",
    skip = 8,
    col_types = c("text", "text", "text", "text", "text", 
                  "text", "text", "text", "text", "text", 
                  "text", "text", "text", "date", "date", "date", 
                  "text", "text", "text"),
    object = FILE_KEY_S3,
    bucket = BUCKET,
    opts = list("region" = "")
  )

head(ref_prog2021, 10)
```
On renomme le fichier pour avoir des noms de colonnes corrects

```{r}
ref_prog2021 <- ref_prog2021 %>% 
  rename("Code_min" = "Code...1", 
         "Code_prog" = "Code...3",
         "Code_OS" = "Code...4", 
         "Intitule_OS" = "Intitulé...5",
         "Code_OP" = "Code...6", 
         "Intitule_OP" = "Intitulé...7",
         "Code_OB" = "Code...8", 
         "Intitule_OB" = "Intitulé...9",
         "Code" = "Code...10", 
         "Intitulé" = "Intitulé...11")
```


```{r}
ref_prog2021$Début <- format(ref_prog2021$Début , "%d-%m-%Y")
ref_prog2021$Expiration <- format(ref_prog2021$Expiration, "%d-%m-%Y")
ref_prog2021$Fin <- format(ref_prog2021$Fin, "%d-%m-%Y")

head(ref_prog2021, 10)
```

### Analyse des référentiels

On analyse si notre référentiel est complet par rapport à 2021

```{r}
length(intersect(ref_prog2021$Code, ref_progv1$Code)) # Nombre de référentiels de programmation en commun
length(setdiff(ref_prog2021$Code, ref_progv1$Code)) # Nombre de référentiels de programmation différents
```

On remarque 693 référentiels de programmation avec des codes différents entre les deux fichiers

On extrait ces 693 référentiels de programmation afin de les identifier

```{r}
codes_manquants <- setdiff(ref_prog2021$Code, ref_progv1$Code)
resultats_diff2 <- ref_prog2021[ref_prog2021$Code %in% codes_manquants,]
resultats_diff <- rbind(resultats_diff, resultats_diff2)
```

### Mise à jour du référentiel

On fait une jointure sur le code référentiels de programmation pour mettre à jour le référentiel des référentiels de programmation\
On conserve bien les informations présentes dans les deux fichiers.

```{r}
ref_progv2 <- merge(ref_progv1, ref_prog2021, by = "Code", suffixes = c("_v1", "_2021"),all.y = T, all.x = T)
head(ref_progv2)
```

```{r}
dim(ref_progv1); dim(ref_prog2021); dim(ref_progv2)
```

On remarque qu'on a bien ajouté les 693 référentiels de programmation manquants 

Nous allons maintenant nettoyer notre fichier :

```{r}
# On récupère tous les noms de colonnes finissant par 2022 ou 2024
colonnes <- grep("_2021$|_v1$", names(ref_progv2), value = TRUE)

# Pour chaque colonne parmi celles finissant par 2021 ou v1
for (col in colonnes) {
  
  colonne_cible <- sub("_2021$|_v1$", "", col) # on initialise le nom de la colonne (sans suffixe)
  
  
  # Le nom de la colonne correspond au nom dans 2022 ou 2024 à la fin
  ref_progv2[[colonne_cible]] <- ifelse(is.na(ref_progv2[[paste0(colonne_cible, "_v1")]]), # pour chaque valeur manquante
                                 ref_progv2[[paste0(colonne_cible, "_2021")]], # on prend la valeur de 2021
                                 ref_progv2[[paste0(colonne_cible, "_v1")]]) # sinon on prend celle de la v1
}


# Suppression des colonnes se terminant par "2022" ou "2024" pour avoir un fichier propre
ref_progv2 <- ref_progv2[, !grepl("_v1$|_2021$", names(ref_progv2))]
```

Vérification :

```{r}
dim(ref_progv2)
```

On supprime les colonnes qui ne sont pas présentes dans la calculette de 2024 (actualisee)

```{r}
ref_progv2 <- ref_progv2 %>% 
  select(-`Activité(s) cible(s) pour 2019`)
```

```{r}
head(ref_progv2)
```


## Année 2020

### Importation des données 

Les données de la calculette 2022 sont déjà importées et nous allons à présent nous baser sur le fichier le plus à jour (ref_progv2)

On importe les données de la calculette de 2020

```{r}
FILE_KEY_S3 <- "202402-MAJ_Referentiels/Historique/Calculette/xlsxCalculette_Chorus_2020-12-01.xlsx"

ref_prog2020 <- 
  aws.s3::s3read_using(
    FUN = readxl::read_excel,
    sheet = "08 - Activités (OS,OP,OB,ACT)",
    skip = 8,
    col_types = c("text", "text", "text", "text", "text", 
                  "text", "text", "text", "text", "text", 
                  "text", "text", "text", "date", "date", "date", 
                  "text", "text", "text"),
    object = FILE_KEY_S3,
    bucket = BUCKET,
    opts = list("region" = "")
  )

head(ref_prog2020, 10)
```
On renomme le fichier pour avoir des noms de colonnes corrects

```{r}
ref_prog2020 <- ref_prog2020 %>% 
  rename("Code_min" = "Code...1", 
         "Code_prog" = "Code...3",
         "Code_OS" = "Code...4", 
         "Intitule_OS" = "Intitulé...5",
         "Code_OP" = "Code...6", 
         "Intitule_OP" = "Intitulé...7",
         "Code_OB" = "Code...8", 
         "Intitule_OB" = "Intitulé...9",
         "Code" = "Code...10", 
         "Intitulé" = "Intitulé...11")
```


```{r}
ref_prog2020$Début <- format(ref_prog2020$Début , "%d-%m-%Y")
ref_prog2020$Expiration <- format(ref_prog2020$Expiration, "%d-%m-%Y")
ref_prog2020$Fin <- format(ref_prog2020$Fin, "%d-%m-%Y")

head(ref_prog2020, 10)
```

### Analyse des référentiels

On analyse si notre référentiel est complet par rapport à 2020

```{r}
length(intersect(ref_prog2020$Code, ref_progv2$Code)) # Nombre de référentiels de programmation en commun
length(setdiff(ref_prog2020$Code, ref_progv2$Code)) # Nombre de référentiels de programmation différents
```

On remarque 546 référentiels de programmation avec des codes différents entre les deux fichiers

On extrait ces 546 référentiels de programmation afin de les identifier

```{r}
codes_manquants <- setdiff(ref_prog2020$Code, ref_progv2$Code)
resultats_diff3 <- ref_prog2020[ref_prog2020$Code %in% codes_manquants,]
resultats_diffsup <- resultats_diff3
```

### Mise à jour du référentiel 

On fait une jointure sur le code référentiels de programmation pour mettre à jour le référentiel des référentiels de programmation\
On conserve bien les informations présentes dans les deux fichiers.

```{r}
ref_progv3 <- merge(ref_progv2, ref_prog2020, by = "Code", suffixes = c("_v2", "_2020"),all.y = T, all.x = T)
head(ref_progv3)
```

```{r}
dim(ref_progv2); dim(ref_prog2020); dim(ref_progv3)
```
On remarque qu'on a bien ajouté les 546 référentiels de programmation manquants 

Nous allons maintenant nettoyer notre fichier :

```{r}
# On récupère tous les noms de colonnes finissant par 2022 ou 2024
colonnes <- grep("_2020$|_v2$", names(ref_progv3), value = TRUE)

# Pour chaque colonne parmi celles finissant par 2020 ou v2
for (col in colonnes) {
  
  colonne_cible <- sub("_2020$|_v2$", "", col) # on initialise le nom de la colonne (sans suffixe)
  
  
  # Le nom de la colonne correspond au nom dans 2020 ou v2 à la fin
  ref_progv3[[colonne_cible]] <- ifelse(is.na(ref_progv3[[paste0(colonne_cible, "_v2")]]), # pour chaque valeur manquante
                                 ref_progv3[[paste0(colonne_cible, "_2020")]], # on prend la valeur de 2021
                                 ref_progv3[[paste0(colonne_cible, "_v2")]]) # sinon on prend celle de la v1
}


# Suppression des colonnes se terminant par "2022" ou "2024" pour avoir un fichier propre
ref_progv3 <- ref_progv3[, !grepl("_v2$|_2020$", names(ref_progv3))]
```

Vérification :

```{r}
dim(ref_progv3)
```

On supprime les colonnes qui ne sont pas présentes dans la calculette de 2024 (actualisee)

```{r}
ref_progv3 <- ref_progv3 %>% 
  select(-`Activité(s) cible(s) pour 2020`)
```

```{r}
head(ref_progv3)
```

## Année 2019

### Importation des données

Les données de la calculette 2022 sont déjà importées et nous allons à présent nous baser sur le fichier le plus à jour (progv1)

On importe les données de la calculette de 2019

```{r}
FILE_KEY_S3 <- "202402-MAJ_Referentiels/Historique/Calculette/xlsxCalculette_Chorus_2019-12-01.xlsx"

ref_prog2019 <- 
  aws.s3::s3read_using(
    FUN = readxl::read_excel,
    sheet = "08 - Activités (OS,OP,OB,ACT)",
    skip = 8,
    col_types = c("text", "text", "text", "text", "text", 
                  "text", "text", "text", "text", "text", 
                  "text", "text", "text", "date", "date", "date", 
                  "text", "text", "text"),
    object = FILE_KEY_S3,
    bucket = BUCKET,
    opts = list("region" = "")
  )

head(ref_prog2019, 10)
```

On renomme le fichier pour avoir des noms de colonnes corrects

```{r}
ref_prog2019 <- ref_prog2019 %>% 
  rename("Code_min" = "Code...1", 
         "Code_prog" = "Code...3",
         "Code_OS" = "Code...4", 
         "Intitule_OS" = "Intitulé...5",
         "Code_OP" = "Code...6", 
         "Intitule_OP" = "Intitulé...7",
         "Code_OB" = "Code...8", 
         "Intitule_OB" = "Intitulé...9",
         "Code" = "Code...10", 
         "Intitulé" = "Intitulé...11")
```


```{r}
ref_prog2019$Début <- format(ref_prog2019$Début , "%d-%m-%Y")
ref_prog2019$Expiration <- format(ref_prog2019$Expiration, "%d-%m-%Y")
ref_prog2019$Fin <- format(ref_prog2019$Fin, "%d-%m-%Y")

head(ref_prog2019, 10)
```


### Analyse des référentiels

On analyse si notre référentiel est complet par rapport à 2019

```{r}
length(intersect(ref_prog2019$Code, ref_progv3$Code)) # Nombre de référentiels de programmation en commun
length(setdiff(ref_prog2019$Code, ref_progv3$Code)) # Nombre de référentiels de programmation différents
```

On remarque 508 référentiels de programmation avec des codes différents entre les deux fichiers

On extrait ces 508 référentiels de programmation afin de les identifier

```{r}
codes_manquants <- setdiff(ref_prog2019$Code, ref_progv3$Code)
resultats_diff4 <- ref_prog2019[ref_prog2019$Code %in% codes_manquants,]
resultats_diff <- rbind(resultats_diff,resultats_diff4 )
```

### Mise à jour du référentiel 

On fait une jointure sur le code référentiels de programmation pour mettre à jour le référentiel des référentiels de programmation\
On conserve bien les informations présentes dans les deux fichiers.

```{r}
ref_progv4 <- merge(ref_progv2, ref_prog2019, by = "Code", suffixes = c("_v3", "_2019"),all.y = T, all.x = T)
head(ref_progv4)
```

```{r}
dim(ref_progv4); dim(ref_prog2019); dim(ref_progv3)
```

On remarque qu'on a bien ajouté les 508 référentiels de programmation manquants 

Nous allons maintenant nettoyer notre fichier :

```{r}
# On récupère tous les noms de colonnes finissant par 2022 ou 2024
colonnes <- grep("_2019$|_v3$", names(ref_progv4), value = TRUE)

# Pour chaque colonne parmi celles finissant par 2021 ou v1
for (col in colonnes) {
  
  colonne_cible <- sub("_2019$|_v3$", "", col) # on initialise le nom de la colonne (sans suffixe)
  
  
  # Le nom de la colonne correspond au nom dans v3 ou 2019 à la fin
  ref_progv4[[colonne_cible]] <- ifelse(is.na(ref_progv4[[paste0(colonne_cible, "_v3")]]), # pour chaque valeur manquante
                                 ref_progv4[[paste0(colonne_cible, "_2019")]], # on prend la valeur de 2019
                                 ref_progv4[[paste0(colonne_cible, "_v3")]]) # sinon on prend celle de la v3
}


# Suppression des colonnes se terminant par "2022" ou "2024" pour avoir un fichier propre
ref_progv4 <- ref_progv4[, !grepl("_v3$|_2019$", names(ref_progv4))]
```

Vérification :

```{r}
dim(ref_progv4)
```

On supprime les colonnes qui ne sont pas présentes dans la calculette de 2024 (actualisee)

```{r}
ref_progv4 <- ref_progv4 %>% 
  select(-`Activité(s) cible(s) pour 2019`)
```

```{r}
head(ref_progv4)
```


# Export du fichier actualisé

On remet le fichier au bon format

```{r}
ref_progv4 <- ref_progv4 %>% 
  select(Code_min, Sigle, Code_prog, Code_OS, Intitule_OS, Code_OP,Intitule_OP, Code_OB, 
         Intitule_OB, Code, Intitulé, Libellé, `Domaine fonc. associé`, `Recette ou Dépense`, Début, Expiration, Fin, 
         `Créé cette année`, Expiré, `Activité(s) Cible(s) pour l'année : 2024`)
```


```{r}
FILE_KEY_OUT_S3 <- "202402-MAJ_Referentiels/Historique/ref_prog_historique.csv"
BUCKET_OUT <- "marieguibert2"

aws.s3::s3write_using(
    ref_progv4,
    FUN = readr::write_csv, 
    object = FILE_KEY_OUT_S3,
    bucket = BUCKET_OUT,
    opts = list("region" = "")
)
```

# Export des programmes manquants

```{r}
FILE_KEY_OUT_S3 <- "202402-MAJ_Referentiels/Historique/ref_prog_manquants.csv"
BUCKET_OUT <- "marieguibert2"

aws.s3::s3write_using(
    resultats_diff,
    FUN = readr::write_csv, 
    object = FILE_KEY_OUT_S3,
    bucket = BUCKET_OUT,
    opts = list("region" = "")
)
```

```{r}
FILE_KEY_OUT_S3 <- "202402-MAJ_Referentiels/Historique/ref_progs_manquants2.csv"
BUCKET_OUT <- "marieguibert2"

aws.s3::s3write_using(
    resultats_diffsup,
    FUN = readr::write_csv, 
    object = FILE_KEY_OUT_S3,
    bucket = BUCKET_OUT,
    opts = list("region" = "")
)
```
